臺灣高雄地方法院刑事判決　　　　　　　96年度訴字第1016號
公　訴　人　臺灣高雄地方法院檢察署檢察官
被　　　告　壬○○
　　　　　　丁○○
共　　　同　本院公設辯護人丙○○
指定辯護人
上列被告等因搶奪等案件，經檢察官提起公訴（96年度偵字第30
10號、96年度偵字第3329號、96年度偵字第5143號、96年度偵字
第7014號），本院合議庭裁定由受命法官獨任進行簡式審判程序
，判決如下：
    主  文
壬○○犯如附表一、三編號4 、5 所示之罪，各處如附表「宣告
刑」欄所示之刑。應執行有期徒刑參年貳月，並於刑之執行前，
令入勞動場所，強制工作參年。
丁○○犯如附表一、二、三編號1 、2 、3 所示之罪，均累犯，
各處如附表「宣告刑」欄所示之刑。應執行有期徒刑伍年捌月，
並於刑之執行前，令入勞動場所，強制工作參年。
    事  實
一、壬○○前因竊盜、懲治盜匪條例、槍砲彈藥刀械管制條例、
    妨害兵役治罪條例、搶奪、槍砲彈藥刀械管制條例等案件，
    經法院分別判處有期徒刑1 年10月、7 年4 月、10月、5 月
    、2 年6 月、1 年4 月確定，嗣並經本院以民國87年度聲字
    第1990號裁定定其應執行之刑為有期徒刑13年10月確定；復
    因麻醉藥品管制條例案件，經法院判處有期徒刑4 月，二者
    接續執行，於86年9 月15日入監服刑，於94年7 月28日縮短
    刑期假釋付保護管束（原定縮刑期滿日為100 年3 月26日，
    不構成累犯）；而丁○○前於84年間，因肅清煙毒條例等案
    件，經法院判處有期徒刑3 年2 月、1 年8 月、4 月，並定
    其應執行之刑為有期徒5 年，於84年5 月15日入監服刑，於
    85年12月26日第1 次縮短刑期假釋（殘刑2 年10月26日）；
    復因麻醉藥品管制條例、竊盜、搶奪等案件，經法院分別判
    處有期徒刑6 月、1 年8 月、2 年4 月確定，嗣經定其應執
    行之刑為有期徒刑4 年4 月並與上開第1 次假釋之殘刑接續
    執行，於86年10月30日入監服刑，於90年4 月26日第2 次縮
    短刑期假釋（殘刑3 年3 月16日），末因施用毒品，上開第
    2 次假釋亦經撤銷，於91年1 月8 日入監執行該第2 次假釋
    之殘刑，於94年2 月12日縮刑期滿執行完畢（構成累犯）。
    兩人均有多次搶奪及財產犯罪前科，為有犯罪習慣之人。詎
    猶不知悔改，丁○○基於為自己不法所有之意圖，先後於附
    表三編號1 、2 所示之時、地，以自備鑰匙竊取辛○○所有
    、車牌號碼XYA —706 號機車及鍾秀梅所有、車牌號碼HS8-
    516 號機車各1 輛。
二、壬○○明知前開機車2台均係丁○○所竊得之贓車，仍基於收
    受贓物之犯意，與丁○○共同騎乘使用上開贓車遂行附表一
    所示之搶奪犯行。
三、丁○○、壬○○二人復共同基於為自己不法所有之犯意聯絡
    ，先後於附表一所示之時間、地點，騎乘上開竊得之贓車，
    以附表所示之方式沿街乘人不及防備之際，搶奪財物。嗣經
    警於96年1 月18日下午1 時30分許持本院核發之搜索票，在
    壬○○前揭住處實施搜索，丁○○於警搜索時趁隙跳窗騎乘
    車牌XYA —706 號機車逃逸。
四、丁○○另基於為自己不法所有之意圖，於附表三編號3所示之
    之時、地，以附表所示之方式，竊取張沈秀杏所有、車牌XNM
    —786 號機車1 輛後，又另基於搶奪之犯意，輪替騎乘前開
    竊得之車牌XYA —706 號機車或XNM —786 號機車，於如附
    表二所示之時間、地點，沿街乘人不及防備之際搶奪財物。
    嗣於96年1 月29日下午4 時30分許，在高雄縣鳳山市「鳳山
    火車站」前，經警盤查後逮捕，並扣得丁○○自辰○○處搶
    得尚未用畢之現金1000元。
五、案經辛○○、庚○○、子○○、乙○○、巳○○○、癸○○○訴由高雄縣政府警察局鳳山分局報告臺灣高雄地方法院檢
    察署檢察官偵辦起訴。
    理  由
一、本件被告壬○○、丁○○所犯為死刑、無期徒刑、最輕本刑
    為3 年以上有期徒刑以外之罪，其於準備程序進行中，就被
    訴事實為有罪之陳述，經告知簡式審判程序之旨，並聽取當
    事人之意見後，本院合議庭裁定由受命法官獨任進行簡式審
    判程序，合先敘明。
二、訊據被告丁○○、壬○○對於上揭犯行於本院審理時供承不
    諱，核與證人即告訴人辛○○警、偵訊之證述、證人即被害
    人鍾秀梅之配偶甲○○警詢之證述、證人即告訴人庚○○警
    、偵訊之證述、證人即告訴人子○○警、偵訊之證述、證人
    即告訴人乙○○警、偵訊之證述、證人即告訴人巳○○○警
    、偵訊之證述、證人即告訴人癸○○○警、偵訊之證述、證
    人即被害人張沈秀杏警詢之證述、證人即被害人己○○警詢
    之證述、證人即被害人丑○○警詢之證述、證人即被害人寅
    ○○警詢之證述、證人即被害人卯○○警詢之證述、證人即
    被害人辰○○警詢之證述、證人即被害人楊美玲警詢之證述
    、證人即被害人戊○○警詢之證述（分別見96年度偵字第30
    10號卷第24-25 頁、第30頁、第37頁、第39-41 頁、第43-4
    8 頁、第50-51 頁、第59-61 頁、第120-125 頁、第134-13
    6 頁）相符，並有贓物認領保管單4 紙、96年1 月6日 上午
    10時57分許、同年月10日下午2 時21分許、同年月16 日 下
    午1 時40分許、1 時50分許、同年月18日上午10時46分許、
    同年月20日上午7 時7 分許、同年月24日下午2 時32分許、
    同年月27日上午10時42分許監視錄影帶翻拍照片共計14張、
    告訴人癸○○○、庚○○診斷證明書各1 紙在卷可憑（分別
    見96偵字第3010號卷第34頁、第71頁、第73頁、第116 頁）
    ，是被告2 人之自白核與事實相符，應堪採信。本件事證明
    確，被告2 人前開犯行，均堪以認定。
三、(一)被告丁○○、壬○○就附表一、二之犯罪事實，所為均係
    犯刑法第325 條第1 項之搶奪既遂罪，被告丁○○就附表三
    編號1 、2 、3 所為，係犯刑法第320 條第1 項之竊盜罪；
    被告壬○○就附表三編號4 、5 所為，係犯刑法第349 條第
    1 項之收受贓物罪。就附表一編號5 該次搶奪犯行中，告訴
    人癸○○○另受有右手第4 指撕裂傷、兩膝擦挫傷之傷害，
    雖據癸○○○就傷害犯行部分提出告訴，惟該撕裂及擦挫傷
    係因被告丁○○拉扯其跨肩背之皮包致其跌倒之過程中所造
    成，業經證人癸○○○於警詢時證述明確，顯然告訴人所受
    之傷害係因被告施搶奪行為之當然結果，並非被告另行起意
    為傷害之犯意所造成，故被告2 人所為並未另構成傷害罪，
    併予敘明。又被告2 人就附表一所示之搶奪犯行，有犯意聯
    絡及行為分擔，應論以共同正犯。被告丁○○係基於同一搶
    奪之犯意，於附表二編號1 、2 所示密接之時、地，接續搶
    奪被害人己○○、丑○○之皮包，為接續犯，僅論以一搶奪
    既遂罪。被告丁○○就其所犯如附表一、二所示之搶奪罪、
    附表三編號1 、2 、3 所示之竊盜罪間；被告壬○○就其所
    犯如附表一所示之搶奪罪、附表三編號4 、5 所示收受贓物
    罪間，均犯意各別，行為互殊，應分論併罰之。又被告丁○○前於84年間，因肅清煙毒條例等案件，經法院判處有期徒
    刑3 年2 月、1 年8 月、4 月，並定其應執行之刑為有期徒
    5 年，於84年5 月15日入監服刑，於85年12月26日第1 次縮
    短刑期假釋（殘刑2 年10月26日）；復因麻醉藥品管制條例
    、竊盜、搶奪等案件，經法院分別判處有期徒刑6 月、1 年
    8 月、2 年4 月確定，嗣經定其應執行之刑為有期徒刑4 年
    4 月並與上開第1 次假釋之殘刑接續執行，於86年10月30日
    入監服刑，於90年4 月26日第2 次縮短刑期假釋（殘刑3 年
    3 月16日），末因施用毒品，上開第2 次假釋亦經撤銷，於
    91 年1月8 日入監執行該第2 次假釋之殘刑，甫於94年2 月
    12 日 縮刑期滿執行完畢，有臺灣高等法院被告前案紀錄表
    1 份附卷可稽（見本院卷第23頁）。其於前開有期徒刑執行
    完畢5 年內，故意再犯
    本件有期徒刑以上之罪，應依刑法第47條第1 項之規定論以
    累犯，並加重其刑。爰審酌被告2 人各有事實欄所述之前科
    ，有臺灣高等法院被告前案紀錄表2 份附卷可憑，素行非佳
    ，正值年壯時期，不思勤奮工作，賺取應得之報酬，竟以不
    勞而獲之手段多次行竊、搶奪並收受贓物，對於財產安全及
    社會治安危害重大，應予非難，且其等搶奪過程中甚至造成
    被害人子○○、乙○○、癸○○○、己○○受傷，惡性非輕
    ；惟念被告2 人於本院準備及審理程序均坦認全部犯行，犯
    後態度尚可，部分贓物已尋回發還（見卷附辛○○、庚○○
    、張沈秀杏、辰○○立具之贓物認領保管單）等一切情狀，
    分別量處如主文所示之刑，並均定其等應執行之刑。以示懲
    儆。
    (二)末以，按刑法上規定之犯罪習慣，係指犯罪已成為日常之
    慣性行為，而認定有無犯罪習慣，固為事實審法院之職權，
    但行為人之犯罪成為習慣，在客觀上有於較長之一段時間內
    反覆為多次犯罪行為之情狀，是以犯罪之次數多寡及犯罪時
    間之長短，應為認定有無犯罪習慣之重要因素（最高法院79
    年度台上字第4255號、73年度台上字第981 號判決意旨參照
    ）。查被告2 人各有如事實欄所載之多次財產犯罪前科紀錄
    ，有前揭前案紀錄表可查，參以被告壬○○於96年1 月6日
    至同年月18日短短數十日間，即再次犯下本案5 件搶奪案件
    ，2 件收受贓物案件；被告丁○○甚而於95年12月間至96
    年1 月間，即犯下本案12件搶奪案件，3 件竊盜案件，是從
    其等犯罪時間、次數觀之，被告2 人均顯有犯罪之習慣，且
    與一般慣犯之長期間且有計劃一再多次而以犯罪成為日常習
    慣之情形相符，僅受有期徒刑之執行，尚不足以改變其習性
    ，本院為矯正被告不良之犯罪之習慣，爰併依刑法第90條，
    均就被告2 人犯搶奪罪部分諭知於刑之執行前，令入勞動場
    所強制工作3 年，以資矯正。
據上論斷，應依刑事訴訟法第273 條之1 第1 項、第284 條之1
、第299 條第1 項前段，刑法第28條、第325 條第1 項、第320
條第1 項、第349 條第1 項、第47條第1 項、第51條第5 款、第
90 條，刑法施行法第1條之1，判決如主文。
中　　華　　民　　國　　96　　年　　4 　　月　　16　　日
                  刑事第六庭    法  官    王  琁
上正本證明與原本無異
如不服本判決，應於判決送達後10日內，向本院提出上訴狀。
中　　華　　民　　國　　96　　年　　4 　　月　　16　　日
                                書記官    黃國忠
附錄本案判決論罪科刑法條：
中華民國刑法第325條
（普通搶奪罪）
意圖為自己或第三人不法之所有，而搶奪他人之動產者，處 6 月
以上 5 年以下有期徒刑。
因而致人於死者，處無期徒刑或 7 年以上有期徒刑，致重傷者，
處 3 年以上 10 年以下有期徒刑。
第 1 項之未遂犯罰之。
中華民國刑法第320條
（普通竊盜罪、竊佔罪）
意圖為自己或第三人不法之所有，而竊取他人之動產者，為竊盜
罪，處 5 年以下有期徒刑、拘役或 5 百元以下罰金。
意圖為自己或第三人不法之利益，而竊佔他人之不動產者，依前
項之規定處斷。
前二項之未遂犯罰之。
中華民國刑法第349條
（普通贓物罪）
收受贓物者，處 3 年以下有期徒刑、拘役或 5 百元以下罰金。
搬運、寄藏、故買贓物或為牙保者，處 5 年以下有期徒刑、拘役
或科或併科 1 千元以下罰金。
因贓物變得之財物，以贓物論。
附表一
  ┌──┬────┬───────┬──────────┬───────┐
  │編號│ 行為人 │  時間及地點  │      犯罪方式      │    宣告刑    │
  ├──┼────┼───────┼──────────┼───────┤
  │ 1. │丁○○  │96年1 月6 日上│丁○○騎乘車牌號碼  │(1)丁○○共同意│
  │    │壬○○  │午11時10分許在│XYA-706 號機車搭載章│圖為自己不法之│
  │    │        │高雄縣鳳山市瑞│臣慶，見庚○○1 人獨│所有，而搶奪他│
  │    │        │隆東路182號前 │自步行，認有機可趁，│人之動產，累犯│
  │    │        │              │丁○○遂將機車自後方│，處有期徒刑捌│
  │    │        │              │作勢撞擊庚○○，由章│月。並於刑之執│
  │    │        │              │臣慶趁庚○○不及防備│行前，令入勞動│
  │    │        │              │之際，動手行搶夾在腋│場所，強制工作│
  │    │        │              │下之皮包1 只（內有新│參年。        │
  │    │        │              │臺幣【下同】4 萬8000│(2)壬○○共同意│
  │    │        │              │元、手機1 具、提款卡│圖為自己不法之│
  │    │        │              │2 張、身分證1 張）後│所有，而搶奪他│
  │    │        │              │逃逸。              │人之動產，處有│
  │    │        │              │                    │期徒刑柒月。並│
  │    │        │              │                    │於刑之執行前，│
  │    │        │              │                    │令入勞動處所，│
  │    │        │              │                    │強制工作參年。│
  │    │        │              │                    │              │
  ├──┼────┼───────┼──────────┼───────┤
  │ 2. │丁○○  │96年1 月10日下│丁○○騎乘車牌號碼HS│(1)丁○○共同意│
  │    │壬○○  │午2 時25分許在│8-516 號機車搭載章臣│圖為自己不法之│
  │    │        │高雄縣鳳山市善│慶，見子○○步行，認│所有，而搶奪他│
  │    │        │士街42號前    │有機可趁，丁○○遂將│人之動產，累犯│
  │    │        │              │機車自後方騎近子○○│，處有期徒刑捌│
  │    │        │              │，由壬○○趁子○○不│月。並於刑之執│
  │    │        │              │及防備之際，動手行搶│行前，令入勞動│
  │    │        │              │子○○背在左肩之皮包│場所，強制工作│
  │    │        │              │1 只後逃逸（內有現金│參年。        │
  │    │        │              │3000元、大陸往來臺灣│(2)壬○○共同意│
  │    │        │              │通行證1 本、依親居留│圖為自己不法之│
  │    │        │              │證、工作證各1 張、金│所有，而搶奪他│
  │    │        │              │手鍊1條）後逃逸。   │人之動產，處有│
  │    │        │              │                    │期徒刑柒月。並│
  │    │        │              │                    │於刑之執行前，│
  │    │        │              │                    │令入勞動處所，│
  │    │        │              │                    │強制工作參年。│
  │    │        │              │                    │              │
  ├──┼────┼───────┼──────────┼───────┤
  │ 3. │丁○○  │96年1 月11日上│丁○○騎乘車牌號碼HS│(1)丁○○共同意│
  │    │壬○○  │午10時15分許在│8-516 號機車搭載章臣│圖為自己不法之│
  │    │        │高雄縣鳳山市王│慶，靠近乙○○，由章│所有，而搶奪他│
  │    │        │生明路86巷6 弄│臣慶趁乙○○不及防備│人之動產，累犯│
  │    │        │4 號前        │之際，動手行搶乙○○│，處有期徒刑捌│
  │    │        │              │抱在胸前之皮包1 只後│月。並於刑之執│
  │    │        │              │逃逸（內有現金約6 、│行前，令入勞動│
  │    │        │              │7000元、行動電話1 具│場所，強制工作│
  │    │        │              │、汽機車駕照、健保卡│參年。        │
  │    │        │              │、加油票等物）後逃逸│(2)壬○○共同意│
  │    │        │              │。                  │圖為自己不法之│
  │    │        │              │                    │所有，而搶奪他│
  │    │        │              │                    │人之動產，處有│
  │    │        │              │                    │期徒刑柒月。並│
  │    │        │              │                    │於刑之執行前，│
  │    │        │              │                    │令入勞動處所，│
  │    │        │              │                    │強制工作參年。│
  ├──┼────┼───────┼──────────┼───────┤
  │ 4. │丁○○  │96年1 月16日下│壬○○騎乘車牌號碼XY│(1)丁○○共同意│
  │    │壬○○  │午1 時50分許在│A-706 號機車搭載周萬│圖為自己不法之│
  │    │        │高雄縣鳳山市大│傳，自後方靠近蘇陳秋│所有，而搶奪他│
  │    │        │東一路96號對面│蘭所騎乘之機車，由周│人之動產，累犯│
  │    │        │              │萬傳趁巳○○○不備之│，處有期徒刑捌│
  │    │        │              │際，動手行搶巳○○○│月。並於刑之執│
  │    │        │              │側背在右胸前之背包1 │行前，令入勞動│
  │    │        │              │只後逃逸。          │場所，強制工作│
  │    │        │              │                    │參年。        │
  │    │        │              │                    │(2)壬○○共同意│
  │    │        │              │                    │圖為自己不法之│
  │    │        │              │                    │所有，而搶奪他│
  │    │        │              │                    │人之動產，處有│
  │    │        │              │                    │期徒刑柒月。並│
  │    │        │              │                    │於刑之執行前，│
  │    │        │              │                    │令入勞動處所，│
  │    │        │              │                    │強制工作參年。│
  ├──┼────┼───────┼──────────┼───────┤
  │ 5. │丁○○  │96年1 月18日上│丁○○佯裝向甫抵住家│(1)丁○○共同意│
  │    │壬○○  │午10時45分許在│騎樓前之癸○○○問路│圖為自己不法之│
  │    │        │高雄縣鳳山市中│，並趁其不備之際，動│所有，而搶奪他│
  │    │        │山東路130 巷91│手行搶其肩背之皮包1 │人之動產，累犯│
  │    │        │號            │只（內有現金5000元、│，處有期徒刑捌│
  │    │        │              │行動電話1 具、身分證│月。並於刑之執│
  │    │        │              │、健保卡各1 張），程│行前，令入勞動│
  │    │        │              │張富禮遭拉扯後跌倒受│場所，強制工作│
  │    │        │              │有右手第4 指撕裂傷、│參年。        │
  │    │        │              │兩膝擦挫傷之傷害，章│(2)壬○○共同意│
  │    │        │              │臣慶騎乘車牌號碼XYA-│圖為自己不法之│
  │    │        │              │706號機車接應逃逸。 │所有，而搶奪他│
  │    │        │              │                    │人之動產，處有│
  │    │        │              │                    │期徒刑柒月。並│
  │    │        │              │                    │於刑之執行前，│
  │    │        │              │                    │令入勞動處所，│
  │    │        │              │                    │強制工作參年。│
  │    │        │              │                    │              │
  └──┴────┴───────┴──────────┴───────┘
附表二
 ┌──┬───┬────────┬────────────┬─────────┐
 │編號│行為人│   時間及地點   │      犯罪方式          │    宣告刑        │
 ├──┼───┼────────┼────────────┼─────────┤
 │1   │丁○○│96年1 月20日上午│丁○○騎乘車牌XYA—706號│丁○○意圖為自己不│
 │    │      │8 時許在高雄縣鳳│機車，趁己○○不備之際，│法之所有，而搶奪他│
 │    │      │山市○○路590 巷│動手行搶己○○斜背之皮包│人之動產，累犯，處│
 │    │      │9 號前。        │1 只，拉扯中己○○倒地手│有期徒刑捌月。並於│
 │    │      │                │腳擦傷，經路人追趕，周萬│刑之執行前，令入勞│
 │    │      │                │傳將搶得之皮包丟棄而未遂│動場所，強制工作參│
 │    │      │                │。                      │年。              │
 ├──┼───┼────────┼────────────┤                  │
 │2   │丁○○│96年1 月20日上午│丁○○騎乘車牌XYA —706 │                  │
 │    │      │8 時15分許在高雄│號機車，自後方騎近丑○○│                  │
 │    │      │縣鳳山市○○街2 │，趁丑○○不備之際，動手│                  │
 │    │      │巷口。          │行搶丑○○斜背之皮包1 只│                  │
 │    │      │                │（內有現金700 元、身分證│                  │
 │    │      │                │、健保卡、富邦銀行信用卡│                  │
 │    │      │                │、合作金庫、土地銀行及高│                  │
 │    │      │                │雄銀行金融卡各1張）後逃 │                  │
 │    │      │                │逸。                    │                  │
 ├──┼───┼────────┼────────────┼─────────┤
 │3   │丁○○│96年1 月24日下午│丁○○騎乘車牌XNM —786 │丁○○意圖為自己不│
 │    │      │2 時40分許在高雄│號機車，自後方騎近寅○○│法之所有，而搶奪他│
 │    │      │縣鳳山市○○○路│，趁寅○○不備之際，動手│人之動產，累犯，處│
 │    │      │60巷36號前。    │行搶寅○○手腕上之皮包1 │有期徒刑捌月。並於│
 │    │      │                │只（內有現金9000餘元、身│刑之執行前，令入勞│
 │    │      │                │分證、機車駕照、機車行照│動場所，強制工作參│
 │    │      │                │、慶豐商業銀行信用卡、郵│年。              │
 │    │      │                │局金融卡各1 張、臺灣銀行│                  │
 │    │      │                │金融卡2 張、手機1 具、鑰│                  │
 │    │      │                │匙1 串）後逃逸。        │                  │
 ├──┼───┼────────┼────────────┼─────────┤
 │4   │丁○○│96年1 月27日上午│丁○○騎乘車牌XNM —786 │丁○○意圖為自己不│
 │    │      │10時30分許在高雄│號機車，趁卯○○不備之際│法之所有，而搶奪他│
 │    │      │縣鳳山市○○路與│，動手行搶卯○○之皮包1 │人之動產，累犯，處│
 │    │      │新樂街口處。    │只（內有現金700 元、鑰匙│有期徒刑捌月。並於│
 │    │      │                │1 串、住家大樓出入卡1 張│刑之執行前，令入勞│
 │    │      │                │）後逃逸。              │動場所，強制工作參│
 │    │      │                │                        │年。              │
 ├──┼───┼────────┼────────────┼─────────┤
 │5   │丁○○│96年1 月28日上午│丁○○騎乘車牌XNM —786 │丁○○意圖為自己不│
 │    │      │9 時40分許在高雄│號機車，趁辰○○不備之際│法之所有，而搶奪他│
 │    │      │縣鳳山市○○○路│，動手行搶辰○○之皮包1 │人之動產，累犯，處│
 │    │      │328 巷6 弄20號前│只（內有現金2700元、身分│有期徒刑捌月。並於│
 │    │      │停車場處。      │證、健保卡、行照各1 張、│刑之執行前，令入勞│
 │    │      │                │手機1 具）後逃逸。      │動場所，強制工作參│
 │    │      │                │                        │年。              │
 ├──┼───┼────────┼────────────┼─────────┤
 │6   │丁○○│95年12月22日上午│丁○○騎乘車牌不詳之機車│丁○○意圖為自己不│
 │    │      │4 時許在高雄縣鳳│，自後方騎近楊美玲，趁楊│法之所有，而搶奪他│
 │    │      │山市○○○路56巷│美玲不備之際，動手行搶楊│人之動產，累犯，處│
 │    │      │口處。          │美玲之皮包1 只（內有現金│有期徒刑捌月。並於│
 │    │      │                │約4000元、身分證、健保卡│刑之執行前，令入勞│
 │    │      │                │各1 張、中國信託現金卡2 │動場所，強制工作參│
 │    │      │                │ 張、手機1具）後逃逸。  │年。              │
 ├──┼───┼────────┼────────────┼─────────┤
 │7   │丁○○│96年1 月12日下午│丁○○騎乘車牌XYA —706 │丁○○意圖為自己不│
 │    │      │2 時20分許在高雄│號機車，自後方騎近戊○○│法之所有，而搶奪他│
 │    │      │縣鳳山市○○○路│，趁戊○○不備之際，動手│人之動產，累犯，處│
 │    │      │190 巷口「大愛中│行搶戊○○之皮包1 只（內│有期徒刑捌月。並於│
 │    │      │醫診所」前      │有現金約2000元、身分證、│刑之執行前，令入勞│
 │    │      │                │健保卡各1 張、手機2 具）│動場所，強制工作參│
 │    │      │                │後逃逸。                │年。              │
 └──┴───┴────────┴────────────┴─────────┘
附表三
  ┌──┬────┬────────┬───────────┬─────────┐
  │編號│ 行為人 │   時間及地點   │      犯罪方式        │    宣告刑        │
  ├──┼────┼────────┼───────────┼─────────┤
  │ 1. │ 丁○○ │於96年1 月3 日凌│以自備鑰匙竊取辛○○所│丁○○竊盜，累犯，│
  │    │        │晨3 、4 時許，在│有車牌號碼XYA-706 號機│處有期徒刑伍月。  │
  │    │        │高雄縣鳳山市興隆│車1 輛。              │                  │
  │    │        │街57巷4號前     │                      │                  │
  ├──┼────┼────────┼───────────┼─────────┤
  │ 2. │ 丁○○ │於96年1 月8 日上│以自備鑰匙竊取鍾秀梅所│丁○○竊盜，累犯，│
  │    │        │午不詳時間，在高│有車牌號碼HS8-516 號機│處有期徒刑伍月。  │
  │    │        │雄縣鳳山市五甲一│車1 輛。              │                  │
  │    │        │路710 巷40弄16號│                      │                  │
  │    │        │前              │                      │                  │
  ├──┼────┼────────┼───────────┼─────────┤
  │ 3. │ 丁○○ │於96年1 月24日下│見張沈秀杏所有車牌號碼│丁○○竊盜，累犯，│
  │    │        │午3 時許，在高雄│XNM-786 號機車鑰匙，尚│處有期徒刑伍月。  │
  │    │        │市前鎮區○○○街│插在車上未拔，遂發動該│                  │
  │    │        │156 號前        │機車而竊取之。        │                  │
  │    │        │                │                      │                  │
  │    │        │                │                      │                  │
  ├──┼────┼────────┼───────────┼─────────┤
  │ 4. │ 壬○○ │於附表一編號1 、│明知車牌號碼XYA-706 號│壬○○收受贓物，處│
  │    │        │4 、5 所示之時、│機車為辛○○失竊之贓車│有期徒刑參月。    │
  │    │        │地              │，猶基於收受贓物之犯意│                  │
  │    │        │                │，與丁○○共同騎乘該車│                  │
  │    │        │                │搶奪財物。            │                  │
  ├──┼────┼────────┼───────────┼─────────┤
  │ 5. │ 壬○○ │於附表一編號2 、│明知車牌號碼HS8-516 號│壬○○收受贓物，處│
  │    │        │3 所示之時、地  │機車為鍾秀梅失竊之贓車│有期徒刑參月。    │
  │    │        │                │，猶基於收受贓物之犯意│                  │
  │    │        │                │，與丁○○共同騎乘該車│                  │
  │    │        │                │搶奪財物。            │                  │
  └──┴────┴────────┴───────────┴─────────┘
